【裁判字號】    98,訴緝,28
【裁判日期】    980227
【裁判案由】    搶奪等
【裁判全文】
臺灣高雄地方法院刑事判決              98年度訴緝字第28號
    公  訴  人  臺灣高雄地方法院檢察署檢察官
    被      告  丙○○
上列被告因搶奪等案件，經檢察官提起公訴（97年度偵字第1098
0 號），被告經訊問後為有罪之陳述，經合議庭裁定由受命法官
獨任進行簡式審判程序，並判決如下：
    主  文
丙○○共同犯攜帶兇器竊盜罪，累犯，處有期徒刑柒月，減為有
期徒刑月又拾伍日；又共同犯搶奪罪，累犯，處有期徒刑玖月
，減為有期徒刑肆月又拾伍日。應執行有期徒刑柒月。
    事實及理由
一、本件被告丙○○所犯係死刑、無期徒刑、最輕本刑為3 年以
    上有期徒刑以外之罪，其於準備程序中就被訴事實為有罪之
    陳述，經受命法官告知簡式審判程序之旨，並聽取公訴人及
    被告之意見後，認宜進行簡式審判程序，依刑事訴訟法第27
    3 條之1 第1 項規定，經合議庭裁定由受命法官獨任進行簡
    式審判程序，合先敘明。
二、丙○○前因贓物案件，經本院91年度簡字第254 號判決處有
    期徒刑3 月確定，甫於民國92年1 月6 日易科罰金執行完畢
    。詎丙○○仍不知悔改，與施文瑞（另經本院以97年度訴字
    第506 號有罪判決確定）共同基於意圖為自己不法所有之犯
    意聯絡，於95年11月9 日5 時許，由施文瑞駕駛其自行竊得
    之車號XR-1609 號自小客車搭載丙○○至高雄縣林園鄉○○
    村○○○路2 巷24號前停車場，由丙○○在車上把風，施文
    瑞則持其所有，客觀上可供兇器使用之未扣案之T 型扳手1
    支下車竊取甲○○使用（王素芬所有）並停放於該處之車號
    7M-9140 號自小客車（價值約新台幣（下同）3 萬元），得
    手後，施文瑞遂將上開車號XR-1609 號自小客車棄置，由施
    文瑞駕駛竊得之車號碼7M-9140 號自小客車搭載丙○○。渠
    等又於同日16時30分許，行經高雄縣大寮鄉○○村○○○路
    82巷42號前時，見機車騎士丁○○脖子載有金項鍊1 條，復
    共同另行基於意圖為自己不法所有之犯意聯絡，由施文瑞駕
    車攔停丁○○，趁丁○○不備之際，丙○○即下車徒手以不
    法腕力搶奪丁○○所有之金項鍊1 條（約5 錢重），得手後
    ，渠等旋駕車往大寮鄉○○路方向揚長而去。嗣經警循線追
    查，始悉上情。案經高雄縣政府警察局林園分局報告臺灣高
    雄地方法院檢察署檢察官偵查起訴。
三、本件證據部分除補充：「被告丙○○於本院準備程序及審判
    程序中之陳述」（見本院卷第46、56頁）外，餘均引用檢察
    官起訴書所載（如附件）。訊據被告對上揭事實坦承不諱，
    且有上開附件所示之證據可佐，足認被告丙○○之自白與事
    實相符，本件事證明確，被告丙○○加重竊盜犯行及搶奪犯
    行均堪認定，應依法論科。
四、按刑法第321 條第1 項第3 款之攜帶兇器竊盜罪，係以行為
    人攜帶兇器竊盜為其加重條件，此所謂兇器，其種類並無限
    制，凡客觀上足對人之生命、身體、安全構成威脅，具有危
    險性之兇器均屬之，且祇須行竊時攜帶此種具有危險性之兇
    器為已足，並不以攜帶之初有行兇之意圖為必要，最高法院
    79年台上字第5253號判例意旨參照。查共犯施文瑞竊取車號
    7M-9140 號自小客車所用之T 型扳手1 支雖未據扣案，然該
    扳手係堅硬銳器，客觀上自足以對人之身體、生命、安全構
    成威脅，當屬兇器無訛。故核被告丙○○就竊取車號7M-914
    0 號自小客車部分所為，係犯刑法第321 條第1 項第3 款（
    起訴書誤繕為第321 條第3 款）之攜帶兇器竊盜罪；另就強
    取被害人馮蕙芬之金項鍊部分，係犯刑法第325 條第1 項之
    搶奪罪。被告丙○○就攜帶兇器竊盜、搶奪犯行，均與施文
    瑞有犯意聯絡、行為分擔，均為共同正犯。被告丙○○上開
    所犯攜帶兇器竊盜、搶奪罪2 罪，犯意各別，行為互異，應
    分論併罰。被告丙○○前有如事實及理由欄第二段所示之犯
    罪科刑及執行情形，有臺灣高等法院被告前案紀錄表1 份在
    卷可按（本院卷第34頁反面），被告丙○○於受徒刑之執行
    完畢後，5 年以內故意再犯本件有期徒刑以上之罪，均為累
    犯，均應依刑法第47條第1 項加重其刑。爰審酌被告年輕力
    壯，身心健全，不思以正當途徑獲取財物，而以竊盜及搶奪
    之方式取得財物，被告行為實不足取，更造成社會治安之破
    壞，自應受相當之刑事非難，惟念被告犯後能坦承全部犯行
    、深表悔意、態度良好等一切情狀，各量處如主文所示之刑
    ，及定應執行刑，以資懲儆。查被告丙○○於上開時間所犯
    之加重竊盜、搶奪犯行，均係在96年4 月24日以前，而被告
    丙○○係於97年10月31日始經本院發布通緝，於98年2 月21
    日為警查獲乙情，有起訴書、本院通緝稿、桃園縣政府警察
    局龍潭分局通緝案件報告書各1 份在卷可佐（見本院97年度
    審訴字第3172號卷第2 、32頁、本院卷第6 頁），依中華民
    國96年罪犯減刑條例第5 條之規定，被告丙○○合於減刑條
    件，各應減刑如主文所示及定應執行刑，附此敘明。
五、至於該T 型扳手1 支，係施文瑞所有，且供施文瑞為本件加
    重竊盜犯行所用之物，然未據扣案，未免日後執行困難，爰
    不另為沒收之諭知，附此敘明。
據上論斷，應依刑事訴訟法第273 條之1 第1 項、第299 條第1
項前段、第310 條之2 、第454 條第2 項，刑法第28條、第321
條第1 項第3 款、第325 條第1 項、第47條第1 項、第51條第5
款，中華民國96年罪犯減刑條例第2 條第1 項第3 款、第7 條，
判決如主文。
本案經檢察官乙○○到庭執行職務。
中    華    民    國    98    年    2     月    27    日
                  刑事第三庭  法  官  何佩陵
以上正本證明與原本無異。
如不服本判決應於收受本判決後10日內向本院提出上訴書狀，並
應敘述具體理由，如未敘述上訴理由者，應於上訴期間屆滿後20
日內補提理由書狀於本院（均須按他造當事人之人數附繕本）。
中    華    民    國    98    年    2     月    27    日
                              書記官  鍾淑美
附錄本案所犯法條：
中華民國刑法第321條第1項第3款
犯竊盜罪而有左列情形之一者，處6 月以上、5 年以下有期徒刑
：
三、攜帶兇器而犯之者。
中華民國刑法第325條第1項
意圖為自己或第三人不法之所有，而搶奪他人之動產者，處6 月
以上5 年以下有期徒刑。


司法院資訊處製作；財團法人民間司法改革基金會備份。
